【裁判字號】    95,簡聲抗,3
【裁判日期】    950615
【裁判案由】    聲請迴避
【裁判全文】
臺灣屏東地方法院民事裁定             95年度簡聲抗字第3號
抗  告  人  甲○○
相  對  人  乙○○
上列抗告人與相對人間請求移轉股權事件，聲請法官迴避，抗告
人對於中華民國95年4 月28日本院屏東簡易庭95年度屏簡聲字第
12 號 裁定提起抗告，本院裁定如下：
      主      文
抗告駁回。
抗告程序費用由抗告人負擔。
      理      由
一、抗告意旨略以：（一）原裁定未查明本院95年度屏簡字第4
    號案件承審法官於民國95年2 月10日11時30分之言詞辯論期
    日，只有相對人（即原告）出庭，本可由相對人單獨辯論，
    為何當日未言詞辯論終結，承審法官卻叫相對人如何變更起
    訴聲明及如何變更法條，並叫相對人提出2 位證人為證。（
    二）抗告人已在上開案件之95年2 月18日、95年3 月9 日、
    95年3 月23日審判期日分別提出答辯聲明、理由及相關證物
    ，承審法官竟未終結，另於未調查事實真相前，斷然叫相對
    人如何變更聲明等等，實有違法官公平之原則。爰提出抗告
    ，請求將原裁定廢棄等語。
二、抗告人於原審係以：當事人間移轉股權事件，現於本院以民
    國95年度屏簡字第4 號由法官春生審理當中。法官於上
    開案件審理當中，對於相對人提出之訴狀及聲明部分，屢次
    要求應再行補充或更正，倘對於相對人主張之事實及法律關
    係，與法官認知不同，亦要求予以更正。另於訴訟審理程序
    中，法官任由與相對人一同前來之旁聽者任意發言並辱罵抗
    告人。又有關調查切結書簽名真正部分，相對人主張毋庸送
    請鑑定，法官即予准許，顯然有偏頗之虞，爰依法聲請法官
    迴避等語。
三、按遇法官有前條所定以外之情形，足認其執行職務有偏頗之
    虞者，當事人得聲請法官迴避，民事訴訟法第33條第1 項第
    2 款定有明文。又按對法官聲請迴避，依前揭規定，法官有
    應自行迴避而不自行迴避以外之情形，足認其執行職務有偏
    頗之虞，據而聲請法官迴避者，應以法官對於訴訟標的有特
    別利害關係，或與當事人之一造有密切之交誼或嫌怨，或基
    於其他情形客觀上足疑其為不公平之審判者為其原因事實，
    若僅憑當事人之主觀臆測，或不滿意法官進行訴訟遲緩，或
    認法官指揮訴訟欠當，或就當事人聲明之證據不為調查，即
    不得謂其有偏頗之虞（參照最高法院69年台抗字第457 號判
    例）。又此種迴避原因，依同法第34條第2 項、第284 條之
    規定，應提出能即時調查之證據以釋明之。
四、經查：本件抗告人並未能就本院95年度屏簡字第4 號案件承
    審法官對於本事件訴訟標的有無特別利害關係，或於當事人
    之一造有密切之交誼或嫌怨等事實，提出能即時調查之證據
    以釋明之，抗告人聲請上開承審法官迴避，已有未合。而抗
    告人雖指稱：其已在上開案件之95年2 月18日、95年3 月9
    日、95年3 月23日審判期日分別提出答辯聲明、理由及相關
    證物，承審法官竟未終結，另於未調查事實真相前，斷然叫
    相對人如何變更聲明、提出證人顯失公平云云，惟查抗告人
    上開所指應行迴避之原因事實，均係法官本於法庭指揮訴訟
    及闡明之權責，抗告人所指或為不滿意承審法官延滯訴訟程
    序之進行，或認承審法官行使訴訟指揮權及闡明權欠當，均
    僅憑抗告人之主觀臆測，難謂有何偏頗之虞，抗告人聲請承
    審法官迴避，自不應准許，原審裁定駁回其迴避之聲請，核
    無不合，抗告意旨猶執陳詞指摘原裁定不當，聲明廢棄，為
    無理由。
五、據上論結，本件抗告為無理由，依民事訴訟法第495 條之1
    第1 項、第449 條第1 項、第95條、第78條，裁定如主文。
中    華    民    國    95    年    6     月    15    日
                  民事第二庭    審判長法  官  阮世賢
                                      法  官  林孟和
                                      法  官  葉力旗
以上為正本係照原本作成。
本裁定不得抗告。
                                      書記官  李勝群
中    華    民    國    95    年    6     月    15    日


司法院資訊處製作；財團法人民間司法改革基金會備份。
